* Audit tecnico b03: sweep DC delle soglie del monitor a tre LED.
* Copia diagnostica autonoma: non modifica la base run, il Graph JSON o i valori manuali.

VVREF_B N001 0 DC 0
Vbattery2_1 N002 N001 DC 12
Ddiode7_1 N003 N004 D_1N4148_TYP
Ddiode7_2 N005 N006 BZX79C10_TYP
Ddiode7_3 N002 N007 D_1N4148_TYP
Ddiode7_4 N007 N006 D_1N4148_TYP
Ddiode7_5 N001 N008 BZX79C12_TYP
Ddiode7_6 N009 N010 D_1N4148_TYP
Ddiode7_7 N010 N008 D_1N4148_TYP
Dled12_1 N002 N011 LED_RED_TYP
Dled12_2 N002 N004 LED_YELLOW_TYP
Dled12_3 N012 N001 LED_GREEN_TYP
Qnpn_transistor18_1 N014 N013 N001 BC547_TYP
Qnpn_transistor18_2 N016 N015 N001 BC547_TYP
Qnpn_transistor18_3 N003 N017 N002 BC557_TYP
Rresistor22_1 N011 N014 1k
Rresistor22_2 N013 N016 100k
Rresistor22_3 N004 N016 1k
Rresistor22_4 N015 N005 3.3k
Rresistor22_5 N005 N001 3.3k
Rresistor22_6 N003 N012 1k
Rresistor22_7 N017 N009 3.3k
Rresistor22_8 N002 N009 3.3k

* Modelli identici alla base run: questa sweep valuta il comportamento attuale.
.model BC547_TYP NPN(BF=250 VAF=50 IKF=100m)
.model BC557_TYP PNP(BF=250 VAF=50 IKF=100m)
.model BZX79C10_TYP D(BV=10 IBV=5m NBV=1.7)
.model BZX79C12_TYP D(BV=12 IBV=5m NBV=1.9)
.model D_1N4148_TYP D(IS=6n N=1.9 RS=0.65 BV=100 IBV=100u TT=4n CJO=4p)
.model LED_GREEN_TYP D(IS=1e-18 N=2 RS=10)
.model LED_RED_TYP D(IS=1e-15 N=2 RS=10)
.model LED_YELLOW_TYP D(IS=1e-17 N=2 RS=10)

.dc Vbattery2_1 10 15 0.1
.print dc v(N002) @Dled12_1[id] @Dled12_2[id] @Dled12_3[id] @Qnpn_transistor18_2[ic] @Qnpn_transistor18_3[ic]
.end
